臺灣臺北地方法院刑事判決
108年度審交訴字第92號
公  訴  人  臺灣臺北地方檢察署檢察官
被      告  李維豐


上列被告因公共危險等案件，經檢察官提起公訴（108年度偵字
第16487號），本院判決如下：
    主  文
本件被訴過失傷害罪公訴不受理。
    理  由
一、公訴意旨如附件起訴書所載（被告所涉肇事逃逸罪，由本院
    另行審結）。
二、告訴乃論之罪，告訴人於第一審辯論終結前得撤回其告訴，
    又告訴經撤回者，應諭知不受理之判決，刑事訴訟法第238
    條第1項、第303條第3款分別定有明文。
三、本件告訴人告訴被告過失傷害案件，起訴書認係觸犯修正前
    刑法第284條前段之過失傷害罪，依刑法第287條前段之規定
    ，須告訴乃論。茲據告訴人撤回告訴，依照首開說明，本件
    不經言詞辯論，逕為諭知不受理之判決。
據上論斷，應依刑事訴訟法第303條第3款、第307條判決如主文
本案經檢察官朱玓提起公訴，檢察官吳春麗、邱曉華到庭執行職
務。
中    華    民    國　　110 　年　　10 　 月　  29　　日
                  刑事第二十庭  法  官  洪英花
以上正本證明與原本無異。
如不服本判決應於收受送達後20日內向本院提出上訴書狀，並應
敘述具體理由；其未敘述上訴理由者，應於上訴期間屆滿後20日
內向本院補提理由書（均須按他造當事人之人數附繕）「切勿逕
送上級法院」。
告訴人或被害人如對於本判決不服者，應具備理由請求檢察官上
訴，其上訴期間之計算係以檢察官收受判決正本之日期為準。
因疫情而遲誤不變期間，得向法院聲請回復原狀。
                                書記官  洪啟瑞
中    華    民    國　　110 　年　　10 　 月　  29　　日
附件：
臺灣臺北地方檢察署檢察官起訴書
                                    108年度偵字第16487號
　　被　　　告　李維豐　男　69歲（民國00年0月00日生）
　　　　　　　　　　　　住臺北市○○區○○街000巷00號5樓
　　　　　　　　　　　　國民身分證統一編號：Z000000000號
上列被告因肇事逃逸案件，已經偵查終結，認應提起公訴，茲將
犯罪事實及證據並所犯法條分敘如下：
　　　　犯罪事實
一、李維豐於民國108年5月23日上午8時50分許，駕駛車牌號碼 
    0000-00號自小客車，沿臺北市中正區三元街由東往西方向
    第1車道行駛，行經臺北市中正區三元街與南海路口欲左轉
    時，本應注意汽車行駛至交岔路口，轉彎車應禮讓直行車先
    行，且依當時天候雨、日間自然光線、柏油路面濕潤、無缺
    陷、無障礙物、視距良好等一切情況，並無不能注意之情形
    ，竟疏未注意停等禮讓直行車先行，即貿然左轉，適有陳正
    暐騎乘車牌號碼000-000號普通重型機車自對向駛來行經上
    址，見狀即緊急煞車滑倒（未碰撞），致陳正暐受有雙肘、
    雙手、雙膝多處挫傷之傷害。詎李維豐於肇事後明知陳正暐
    因其而緊急煞車倒地受傷，竟未報警或施以任何救護處理，
    反而逕行駛離現場。嗣因陳正暐報警處理而循線查獲。
二、案經陳正暐訴由臺北市政府警察局中正第二分局報告偵辦。
　　　　證據並所犯法條
一、證據清單及待證事實：
編號 證據名稱 待證事實 1 被告李維豐之供述 證明其於上揭時、地，駕駛上開自小客車左轉，當時車輛駕駛座車窗未關閉之事實。 2 證人即告訴人陳正暐之證述　 1.證明被告未讓直行車先行，貿然左轉致其緊急煞車摔倒之事實。 2.證明其受有上揭傷害之事實。 3.證明被告逕行駛離現場之事實。 3 臺北市車輛行車事故鑑定會鑑定意見書（案號：0000000000）、臺北市政府警察局道路交通事故初步分析研判表、道路交通事故現場圖、道路交通事故調查報告表㈠、㈡ 、道路交通事故補充資料表、道路交通事故調查筆錄、2車照片7張 證明被告未讓直行車先行， 貿然左轉，致告訴人緊急煞車摔倒之事實。    4 現場監視器錄影光碟與翻拍畫面12張、檢察官與被告及告訴人當庭勘驗光碟之筆錄  1.證明被告未讓直行車先行   ，貿然左轉，致告訴人緊   急煞車摔倒之事實 2.證明被告駕駛之車輛駕駛座窗戶未關閉可聽聞聲響，告訴人人車倒地卻未報警或施以任何救護逕行駛離之事實。  5 臺北市立聯合醫院（和平院區）診斷證明書 證明告訴人受有如犯罪事實欄所載之傷害之事實。 
二、按行為後法律有變更者，適用行為時之法律，但行為後之法
    律有利於行為人者，適用最有利於行為人之法律，刑法第2
    條第1項定有明文。被告前述過失傷害行為後，刑法第284條
    業於108年5月29日經總統公布修正，並自同年5月31日起生
    效施行。而修正前之刑法第284條原規定：「因過失傷害人
    者，處六月以下有期徒刑、拘役或五百元以下罰金，致重傷
    者，處一年以下有期徒刑、拘役或五百元以下罰金。從事業
    務之人，因業務上之過失傷害人者，處一年以下有期徒刑、
    拘役或一千元以下罰金，致重傷者，處三年以下有期徒刑、
    拘役或二千元以下罰金。」修正後之條文則為：「因過失傷
    害人者，處一年以下有期徒刑、拘役或十萬元以下罰金；致
    重傷者，處三年以下有期徒刑、拘役或三十萬元以下罰金。
    」是本件經新舊法比較結果，認仍應適用修正前刑法之規定
    ，對於被告較為有利。是核被告李維豐所為，係犯修正前刑
    法第284條第1項前段之過失傷害罪嫌與刑法第185條之4之肇
    事逃逸罪嫌。又被告所犯上開2次犯行間，犯意各別，行為
    互殊，請分論併罰。
三、依刑事訴訟法第251條第1項提起公訴。
　  此　致
臺灣臺北地方法院
中　　華　　民　　國　 108　　年　　10　　月　　29　　日
　　　　　　　　　　　　    　檢  察  官  朱  玓
本件正本證明與原本無異
中　　華　　民　　國　　108 　年　　11　　月　　6 　　日
　　　　　　　　　　　        書　記　官  陳佩瑜
附錄本案所犯法條全文
中華民國刑法第185條之4
（肇事遺棄罪）
駕駛動力交通工具肇事，致人死傷而逃逸者，處 1 年以上 7 年
以下有期徒刑。
中華民國刑法第284條
因過失傷害人者，處 1 年以下有期徒刑、拘役或 10 萬元以下
罰金；致重傷者，處 3 年以下有期徒刑、拘役或 30 萬元以下
罰金。